【裁判字號】    92,交訴,65
【裁判日期】    921128
【裁判案由】    公共危險等
【裁判全文】
臺灣士林地方法院刑事判決                          九十二年度交訴字第六五號
    公  訴  人  臺灣士林地方法院檢察署檢察官
    被      告  丙○○
右列被告因違反公共危險等案件，茲經檢察官提起公訴（九十二年度偵字第二五五一
號），經本院合議庭裁定認本件宜由受命法官獨任進行簡式審判程序，判決如左：
    主  文
丙○○服用酒類，不能安全駕駛動力交通工具而駕駛，處有期徒刑貳月，如易科罰金
，以佰元折算壹日。又從事業務之人，因業務上之過失傷害人，處有期徒刑陸月，
如易科罰金，以佰元折算壹日。又駕駛動力交通工具肇事，致人受傷而逃逸，處有
期徒刑陸月，如易科罰金，以佰元折算壹日。應執行有期徒刑壹年壹月，如易科罰
金以參佰元折算壹日。
    事  實
一、丙○○任職於連晟保全有限公司之保全人員，平日以駕駛保全車巡迴警戒，駕駛
    為其附隨業務，亦為從事駕駛業務之人，於民國九十二年二月八日下午一時許，
    在臺北縣八里鄉飲用高粱酒一瓶後，明知其飲酒後反應較慢，感覺減低，影響駕
    駛，並有思考改變，個性行為改變等症狀，已達不能安全駕駛動力交通工具之程
    度，本應注意不得駕駛汽車，以免影響公眾安全，竟仍於同日下午三時二十分許
    ，酒醉駕駛車號ＥＶ—二七六九號自用小貨車，沿臺北市○○路由西往東行駛，
    詎其竟疏未注意，違規駛入機車專用道，於行經臺北市○○區○○路往北方向第
    四十八號燈桿前，本應注意車前狀況，並隨時採取必要之安全措施，而當時雖有
    下雨，但路面無缺陷，道路無障礙物，視距良好，並無不能注意之情形，竟疏未
    注意車前狀況，因而自後方追撞乙○○所騎乘搭載甲○○的ＡＱＭ—二一六號重
    型機車，致乙○○、甲○○人車倒地，造成乙○○受有右腳跟距骨開放性骨折併
    脫位、右肩胛骨脫位、右肩膀脫位之傷害，甲○○受有右手、右膝、左踝擦挫傷
    之傷害。又丙○○明知其駕駛前開動力交通工具肇事致人受傷，竟未停車查看即
    駕車逃逸，嗣替代役男陳建達發現後加以攔阻並報警處理，經到場員警測試丙○○呼氣所含酒精濃度，發現高達每公升零點九四毫克。
二、案經乙○○、甲○○訴由臺北市政府警察局北投分局報請臺灣士林地方法院檢察
    署檢察官偵查起訴。
    理  由
一、本件被告丙○○所犯為死刑、無期徒刑或最輕本刑為三年以上有期徒刑以外之罪
    ，其於準備程序中就被訴事實為有罪之陳述，經法官告知簡式審判程序之旨，並
    聽取公訴人之意見後，爰依刑事訴訟法第二百七十三條之一第一項規定，裁定由
    受命法官獨任進行簡式審判程序，合先敘明。
二、訊據被告丙○○對於其於右揭時、地酒醉駕車並駛入機車專用道未注意車前狀況
    而肇事，致使告訴人乙○○、甲○○受有前開傷害後，卻未將送醫，反而駕車逃
    逸等事實，於本院審理時均已坦承不諱，核與告訴人乙○○、甲○○於警訊、偵
    審中指訴情節相符，並經證人即替代役男陳建達於偵查中結證屬實（見九十二年
    偵字第二五五一號偵查卷第六十五頁），復有交通事故談話紀錄表、道路交通事
    故現場圖、道路交通事故補充資料、交通事故現場照片、亞東紀念醫院診斷證明
    書、馬偕紀念醫院診斷證明書、馬偕紀念醫院急診病歷等附卷可證。而被告肇事
    後至為警查獲實施酒精測試，其呼氣所含酒精濃度高達每公升○‧九四毫克，則
    有酒精濃度測試值表一紙在卷可憑，參以酒精對人體之影響，當呼氣酒精濃度已
    達每公升零點五五毫克者，眼睛機能、反應時間功能均有降低之情形，肇事率為
    一般正常人之十倍；呼氣酒精濃度超過每公升零點七五毫克者，則呈興奮、走路
    不穩、咬字不清、稍有麻痹現象，造成思考改變，個性及行為改變，有行政院國
    軍退除役官兵輔導委員會臺北榮民總醫院八十八年八月五日（八八）北總內字第
    二六八六八號函可資為佐。另觀諸卷附測試觀察紀錄表所載觀察結果，被告確有
    酒醉跡象，顯然無法駕駛，並觀諸卷附被告與告訴人乙○○之車損照片，被告車
    輛毀損情形及被告係衝入機車專用道而肇事等情形，足見其於飲酒後已達不能安
    全駕駛動力交通工具之狀態。按汽車駕駛人飲用酒類或其他類似物後其吐氣所含
    酒精濃度超過每公升０‧二五毫克或血液中酒精濃度超過百分之０‧０五以上者
    ，不得駕車，道路交通安全規則第一百十四條第二款定有明文。又按汽車行駛時
    ，駕駛人應注意車前之狀況，並隨時採取必要之安全措施，道路交通安全規則第
    九十四條第三項定有明文。被告身為保全人員，以駕駛為其附隨業務，駕駛汽車
    自應注意上開規定，且當時雖有下雨，但路面無缺陷，道路無障礙物，視距良好
    ，有肇事現場照片十八幀附卷可按，依當時情形亦無不能注意之情事，詎其竟疏
    未注意及此，猶貿然在飲酒後已不能安全駕駛車輛狀態下駕車，致肇本件車禍，
    被告顯有過失，灼然甚明。又告訴人乙○○因此受有右腳跟距骨開放性骨折併脫
    位、右肩胛骨脫位、右肩膀脫位，告訴人甲○○則受有右手、右膝、左踝擦挫傷
    等傷害，分別有亞東紀念醫院診斷證明書、馬偕紀念醫院診斷證明書、馬偕紀念
    醫院急診病例等附卷可證。被告自承於肇事致告訴人受傷後，逕行駕車逃逸，核
    與證人陳建達於偵查中結證情節相符。又告訴人所受前開傷害，確因被告之過失
    行為所引起，兩者間顯有相當因果關係。從而，本件事證已臻明確，被告犯行洵
    堪認定，應依法論科。
三、查被告丙○○係連晟保全有限公司之保全人員，平日以駕駛保全車巡迴警戒為其
    附隨業務，亦為從事駕駛業務之人，其駕駛汽車應有經常注意，不因其駕駛時為
    上班或下班時間而有差別。本件被告丙○○酒後駕車並過失撞傷他人後逃逸，核
    其所為，係犯刑法第一百八十五條之三服用酒類不能安全駕駛動力交通工具而駕
    駛、第一百八十五條之四之駕駛動力交通工具肇事致人受傷而逃逸及第二百八十
    四條第二項前段之業務過失傷害等罪。又被告過失傷害告訴人部分，係犯刑法條
    第二百八十四條第二項前段業務過失傷害罪，公訴人認此部分係犯同法條第一項
    前段之過失傷害罪，尚有未洽，惟起訴之社會基本事實相同，具有同一性，應變
    更起訴法條。被告以一過失行為致告訴人二人受傷，係一行為觸犯數罪名，為想
    像競合犯，應從一重之致乙○○業務過失傷害罪論處。被告肇事逃逸，係在其過
    失行為發生後，為規避責任而另行起意之犯行，是被告所犯上開三罪，犯意各別
    ，行為互殊，罪名有異，應予分論併罰（最高法院八十八年度臺上字第七三九六
    號判決參照）。被告酒醉駕車，因而致人受傷，就其過失傷害罪部分另應依道路
    交通管理處罰條例第八十六條第一項加重其刑。爰審酌被告之素行、酒後駕車之
    過失程度、對被害人造成之傷害程度，犯罪後承認犯行及尚未與告訴人達成民事
    和解等一切情狀，分別量處如主文所示之刑，並諭知易科罰金之折算標準，及定
    其應執行之刑。
據上論斷，應依刑事訴訟法第二百九十九條第一項前段、第二百七十三條之一第一項
、第三百條，刑法第一百八十五條之四、第二百八十四條第二項前段、第一百八十五
條之三、第四十一條第一項、第五十一條第五款、第五十五條，道路交通管理處罰條
例第八十六條第一項，罰金罰鍰提高標準條例第一條前段、第二條，判決如主文。
本件經檢察官鄭世揚到庭執行職務。
中      華      民      國    九十二    年     十一     月    二十八    日
                                    臺灣士林地方法院交通法庭
                                        法  官  王  俊  雄
右正本證明與原本無異。
如不服本件判決，得自判決送達之日起十日內，向本院提起上訴。
                書記官  許  秋  莉
中      華      民      國    九十二    年     十二     月      二      日
附錄本判決論罪科刑依據之法條：
中華民國刑法第一百八十五條之四：
  駕駛動力交通工具肇事，致人死傷而逃逸者，處六月以上五年以下有期徒刑。
中華民國刑法第二百八十四條第二項前段：
  從事業務之人，因業務上之過失傷害人者，處一年以下有期徒刑、拘役或一千元以
  下罰金。
中華民國刑法第一百八十五條之三：
  服用毒品、麻醉藥品、酒類或其他相類之物，不能安全駕駛動力交通工具而駕駛者
  ，處一年以下有期徒刑、拘役或三萬元以下罰金。


司法院資訊處製作；財團法人民間司法改革基金會備份。
